# 求助！请教陈版主关于以股权对非全资子公司增资是否具有商业实质的问题

提问人：sczzzjjjccc 时间：2022-07-22 10:54:18
案例：A公司原本持有B公司60%的股权，现A公司以其持有C公司30%的股权和D公司100%的股权评估作价对B公司进行增资，B公司其他少数股东不同时进行增资，增资完成后A公司持有B公司股权比例变为70%。（ABCD公司最终控制方均为国资委）
请教： 1 、A公司以其持有的的股权对B公司进行增资是否适用“非货币性资产交换”进行账务处理？
2 、A公司以其持有的C公司30%的股权对B公司进行增资是否具有商业实质？原因是？
3 、A公司以其持有的D公司100%的股权对B公司进行增资是否具有商业实质？原因是？
4 、B公司层面按评估价对C公司和D公司股权进行计价是否正确？合并层面评估增值的部分怎么处理？
万分感谢！

回答人：chenyiwei
1 、 2 、 3 、A公司个别报表层面可按非货币性交换处理。由于其他少数股东不同时增资，未改变A公司可控制的经济资源及其风险和报酬特征，故一般认为是无商业实质的，应按原先对C、D公司长期股权投资的账面价值转为对B公司的增资成本。
4 、B公司对于取得C公司30%股权应按评估值入账；对于取得D公司100%股权应按同一控制下合并处理，按合并日D公司账面净资产份额作为对D的投资成本。
5 、A的合并报表层面，应按收购少数股权处理。差额调整资本公积。对C的长期股权投资和D的各项资产、负债的账面价值保持不变。